# **Diego Abanto Mendoza**

Experiencia como programador Front-end (Junior), con algunos conocimientos en Back-end

## **Experiencia**

Practica Profesional (Jun 2024 - Ago 2024)

- Empresa: "Latam Trade Capital Chile"
- o Cargo: Practicante Área de Transformación Digital
- Descripción: Contribuí de manera efectiva con el equipo de soporte TI atiendo tickets con el sistema Jira, mis tareas eran atender consultas y ofrecer soluciones en temas relacionados con la informática de manera remota o en campo. También contribuí con el equipo de desarrolladores de la empresa usando tecnologías como Angular, TypeScript, Bootstrap donde implementé mejoras en la interfaz, añadí funcionalidades como un editor de texto en la sección de notas al registrar una operación de un cliente, etc.

Independiente (Enero 2022 - Actualmente...)

o Servicio de reparación y armado de computadoras

#### Educación

Educación superior (2020 - 2022)

- o Centro de Formación Técnica INACAP
- o Técnico de Nivel Superior Analista Programador

#### Sobre mí

Mi nombre es Diego Abanto, tengo 26 años y estudié la carrera de Analista Programador. Tengo experiencia en hardware (armando, diagnosticando y reparando ordenadores) y software. Durante mi formación descubrí mi pasión por el desarrollo web conforme fui adentrándome más en el tema y mientras realizaba proyectos personales y académicos.

Mis pasatiempos e intereses son ver series, jugar videojuegos y la programación y desarrollo web en general.

Actualmente, busco empleo como desarrollador web Front-End. A la par, sigo formándome día a día de manera autónoma sobre las tecnologías actuales y más demandadas del mercado para siempre estar a la vanguardia.

### **Datos personales**

Edad: 26

Nacionalidad: Peruana Ubicación: Quilicura, RM

### **Intereses personales**

Videojuegos, música, series, películas videojuegos(terror, ciencia ficción) maquetación web

diego.abantomendoza@gmail.com (+56) 9 7689 6260 github.com/R3dgrave linkedin.com/diego-abanto diegoam.dev-portafolio

#### **Habilidades tecnicas**

# Lenguajes de programación

JavaScript, TypeScript

#### Librerías & Frameworks

React, algunos conocimientos en Angular.

Express.js.

Tailwind, MaterialUI, Bootstrap.

#### Bases de datos

MongoDB, PostgreSQL, Supabase

#### **Herramientas & Plataformas**

Git, GitHub, Vercel, MongoDBAtlas

## **Proyectos Personales**

#### **Landing-Page Servicios Freelance**

Página desarrollada con React y Tailwind, componentes reutilizables, adaptado a todos los dispositivos

#### **YourNotebook**

App de notas creada con React, editor de texto para personalizar las notas, organizar las notas vinculando con etiquetas, adaptado a todos los dispositivos.

## **Tienda Online**

Desarrollado con Angular 18, Node.js(Express.JS), MongoDB, Páginas(principal, productos, carrito de compras, lista de deseos, estado mi pedido, perfil). Panel de administrador CRUD(categorías, marcas, productos, pedidos). Adaptado a todos los dispositivos.

#### Bettys' Cakes

Página web venta al público postres caseros, panel de administrador CRUD, React, Tailwind, Supabase, adaptado a todos los dispositivos